Inventaris van de archieven van de Nederlandse Ambassade te Pretoria en de Consulaten-Generaal in Zuid-Afrika te Johannesburg en Kaapstad, 1955-1974
Nationaal Archief, Den Haag
Bij aanvang bestond het archief uit 17,2 meter. Na bewerking hiervan is in totaal 5,7 meter archief voor bewaring overgebleven. De archiefstukken welke voor bewaring in aanmerking kwamen zijn overgedragen aan het Nationaal Archief. De archiefstukken die voor vernietiging in aanmerking kwamen, zijn na verkregen toestemming van het Ministerie van Buitenlandse Zaken, afgevoerd door Van Gansewinkel Nederland BV en daar op de gebruikelijke wijze vernietigd. Tijdens de selectie zijn ook archiefstukken geselecteerd welke op termijn voor vernietiging in aanmerking kwamen. Het betreft hier onder andere de personeelsdossiers.
Ordening van het archief
Het uiteindelijke resultaat van de bewerking is een klassieke toegang op de archiefbestanden van de Nederlandse Ambassade in Zuid-Afrika te Pretoria en de Consulaten-Generaal in Zuid-Afrika te Johannesburg en Kaapstad over de periode 1955 - 1974. De toegang is primair ingedeeld in archiefvormende diensten, namelijk ambassade, consulaten of andere commissies en organisaties. Bij de aanwezigheid van geheime stukken is de toegang secundair onderverdeeld in algemeen archief en geheim archief. Tertiair is de toegang geordend op de 9 hoofdrubrieken van de archiefcode van het Ministerie van Buitenlandse Zaken, zoals deze in 1978 is vastgesteld. De hoofdrubrieken bestaan uit:
0 Algemeen
1 Organisatie
2 Protocol
3 Juridische aangelegenheden
4 Aangelegenheden van openbare orde, openbare zedelijkheid, openbare gezondheidszorg, openbare veiligheid, volkshuisvesting, leefmilieu
5 Waterstaat, verkeer en vervoer, verbindingen en elektronica
6 Economie, migratie, arbeid
7 Sociale aangelegenheden
8 Culturele en wetenschappelijke aangelegenheden, voorlichting
9 Staatkunde, landsverdediging, internationale organisaties
De benamingen van deze rubrieken, met bijbehorende nummers, zijn voor zover daar stukken van werden aangetroffen overgenomen in deze nieuwe toegang. Binnen deze indeling is, afhankelijk van de aanwezigheid van gerelateerde archiefbescheiden, een nader onderverdeling gemaakt al dan niet gebaseerd op de archiefcode.
Het codenummer is feitelijk een onderwerpsnummer. Dit betekent dat onder één onderwerp meerdere dossiers kunnen vallen die hetzelfde codenummer hebben. Voor het bepalen van de plaats van een archiefstuk binnen de inventaris is gekeken naar de code welke oorspronkelijk aan het archiefstuk is gegeven. Op basis van die code is het archiefstuk onder een rubriek geplaatst. Alleen in die gevallen waarin de gegeven code niet overeenkwam met de inhoud van het dossier, is deze code losgelaten en zijn de stukken geplaatst in de rubriek waar ze inhoudelijk thuis horen. De verschillende archiefstukken zijn zoveel mogelijk chronologisch geordend.
Aanwijzingen voor de gebruiker
Openbaarheidsbeperkingen
Volledig openbaar.
Materiële beperkingen
Aanvraaginstructie
Openbare archiefstukken kunnen online worden aangevraagd en gereserveerd. U kunt dit ook via de terminals in de studiezaal van het Nationaal Archief doen. Om te kunnen reserveren dient u de volgende stappen te volgen:
U maakt een profiel aan op www.gahetna.nl, en logt vervolgens in
Via de archiefinventaris (alleen de beschrijvingen met rode nummers) selecteert u het gewenste archiefstuk door op de knop 'Reserveren' te klikken
In het volgende scherm geeft u aan op welke dag u het archiefstuk wilt inzien
Indien u zich bevindt in de studiezaal en een tafelnummer heeft ontvangen kunt u dit nummer vermelden. Als u geen tafelnummer heeft kunt u tafelnummer 777 laten staan
Vervolgens bevestigt u uw reservering door deze te versturen.
Verwant materiaal
Beschikbaarheid van kopieën
Bijlagen
Concordansen
Deze concordansen (omnummeringstabellen) verwijzen naar de archiefcode van het Ministerie van Buitenlandse Zaken en de inventarisnummers van de archieven van de Nederlandse Ambassade en Consulaten-Generaal in Zuid-Afrika.
Het eerste gedeelte van de concordans verwijst naar de dossierinventaris van het archief van het Nederlands Consulaat-Generaal in Zuid-Afrika te Kaapstad over de periode 1955 - 1964
Het tweede gedeelte van de concordans verwijst naar de dossierinventaris van het archief van het Nederlands Consulaat-Generaal in Zuid-Afrika te Kaapstad over de periode 1955 - 1964
Het derde gedeelte van de concordans verwijst naar de dossierinventaris van het archief van de Nederlandse Ambassade in Zuid-Afrika te Pretoria over de periode 1955 - 1964
Het vierde gedeelte van de concordans verwijst naar de dossierinventaris van het geheim archief van de Nederlandse Ambassade in Zuid-Afrika te Pretoria over de periode 1955 - 1964
Het vijfde gedeelte van de concordans verwijst naar de dossierinventaris van het geheim archief van de Nederlandse Ambassade in Zuid-Afrika te Pretoria over de periode 1955 - 1964
Het zesde gedeelte van de concordans verwijst naar de dossierinventaris van het geheim archief van de Nederlandse Ambassade in Zuid-Afrika te Pretoria over de periode 1955 - 1964
Het zevende gedeelte van de concordans verwijst naar de dossierinventaris van het archief van het Nederlands Consulaat-Generaal in Zuid-Afrika te Johannesburg over de periode 1955 - 1964
1. Concordans verwijzend naar het archief van het Nederlands Consulaat-Generaal in Zuid-Afrika te Kaapstad over de periode 1955 - 1964
101 332
102 331
132.4 345
163.0 341
271.1 333
271.1 339
271.3 335
313.21 342
662 157
811 135
913.3 347
913.31 349
2. Concordans verwijzend naar het archief van het Nederlands Consulaat-Generaal in Zuid-Afrika te Kaapstad over de periode 1955 - 1964
132.4 346
211 344
211.1 340
271.1 334
271.1 336
271.1 337
271.6 338
810.30 343
913.3 348
913.3 350
913.3 351
913.3 352
3. Concordans verwijzend naar het archief van de Nederlandse Ambassade in Zuid-Afrika te Pretoria over de periode 1955 - 1964
03 152
03 153
03 154
03 242
03 245
10 63
101 59
101 60
101 69
111 67
111 68
111 71
130.1 58
130.5 57
153 66
211 82
270 73
270 74
270 79
271.1 75
271.1 76
271.1 80
271.3 81
272 72
333.24 85
521.1 94
553.024 93
554.1 90
610.12 99
610.12 100
610.3 167
610.3 168
611.62 108
612.1 110
612.221.1 109
614.033 118
614.51 119
65, 650 123
65, 650 124
650 122
712 132
74 131
74 133
810.1 137
810.1 144
811.2 146
812.72 147
813.32 139
813.32 140
813.32 141
813.35 138
82 149
82 158
822 145
823.1 142
912.11 84
913.3 148
913.3 150
913.3 159
913.3 160
4. Concordans verwijzend naar het geheim archief van de Nederlandse Ambassade in Zuid-Afrika te Pretoria over de periode 1955 - 1964
321.2 247
554.1 190
554.1 191
554.1 193
902 211
912.21 249
913.3 206
913.3 207
913.3 213
913.3 246
913.3 252
913.3 258
913.3 260
913.3 262
913.31 212
913.52 209
921 269
996 281
996 282
999.214 279
5. Concordans verwijzend naar het geheim archief van de Nederlandse Ambassade in Zuid-Afrika te Pretoria over de periode 1955 - 1964
10 64
10 65
101 56
101 62
111 70
132.4 155
211 77
211 83
271.3 162
280 78
312 86
312 106
321.24 163
40 89
421 87
431.6 88
521.2 97
521.7 98
521.8 95
554.1 - 554.634 91
562 92
600 105
610.3 102
610.301 103
610.301 104
610.301 107
610.33 101
613 129
613.211 113
613.211 115
613.211.22 114
613.211.451 117
613.212.3 116
613.213.12 111
613.213.12 112
614.5 96
614.5 121
614.51 120
650 125
650 126
662 128
662 130
668 127
810.1 136
813.33 143
902 156
902 166
911.31 165
912.1 164
912.11 161
913.3 151
996 169
996 170
996 171
996 173
999 172
6. Concordans verwijzend naar van het geheim archief van de Nederlandse Ambassade in Zuid-Afrika te Pretoria over de periode 1955 - 1964
03 244
03 251
211 179
282.4 178
311 180
311 181
321.1 182
321.1 183
321.2 248
322 188
322.192 186
322.22 185
322.22 187
322.4 184
40 208
40 230
40 233
40 236
40 237
40 238
40 240
413.112.2 189
413.13 234
554.023 194
554.6 192
600 199
610.3 197
611 198
613 195
614.51 200
614.52 201
650 196
650 202
810.1 204
815 205
817 203
911.23 232
911.24-911.32 218
911.31 235
912 267
912.21 61
913.3 215
913.3 216
913.3 219
913.3 220
913.3 221
913.3 222
913.3 223
913.3 224
913.3 225
913.3 226
913.3 227
913.3 229
913.3 231
913.3 239
913.3 241
913.3 243
913.3 250
913.3 253
913.3 254
913.3 255
913.3 256
913.3 257
913.3 259
913.3 261
913.3 264
913.3 266
913.31 217
913.31 268
913.512 283
913.52 210
913.52 214
921 270
921 274
921.112 273
921.13 277
921.222 275
921.222 278
921.33 272
923 271
923 276
996 265
996 284
999.214 228
999.214 263
999.214 280
7. Concordans verwijzend naar het archief van het Nederlands Consulaat-Generaal in Zuid-Afrika te Johannesburg over de periode 1955 - 1964
151.112 303
153 306
211 307
211 308
334.6 309
613.210.14 312
650 310
74 311
Beschrijving van de series en archiefbestanddelen
- AMBASSADE ZUID-AFRIKA TE PRETORIA, I.
  - Algemeen archief, A.
    - Algemeen, 0.
      - Agenda' s van ingekomen en uitgegane stukken., 1954 - 1974; 1-41; 41 delen
        - 1954 - 1955 jan. 26, 1
        - 1955 jan. 27 - 1955 juni 03, 2
        - 1955 juni 04 - 1955 okt. 07 (t/m agendanr. 10144), 3
        - 1955 okt. 07 - 1956 feb. 07, 4
        - 1956 feb. 08 - 1956 mei 08 (t/m agendanr. 4416), 5
        - 1956 mei 08 - 1956 juli 30 (t/m agendanr. 7257), 6
        - 1956 juli 30 - 1956 dec. 18 (t/m agendanr. 11840), 7
        - 1956 dec. 18 - 1957 mei 13 (t/m agendanr. 4132), 8
        - 1957 mei 13 - 1957 okt. 17 (t/m agendanr. 8872), 9
        - 1957 okt. 17 - 1958 feb. 11, 10
        - 1958 feb. 13 - 1958 mei 01 (t/m agendanr. 3584), 11
        - 1958 mei 01 - 1958 okt. 02 (t/m agendanr. 8594), 12
        - 1958 okt. 02 - 1959 feb. 26 (t/m agendanr. 1826), 13
        - 1959 feb. 26 - 1959 aug. 08 (t/m agendanr. 6294), 14
        - 1959 aug. 07 - 1959 dec. 31, 15
        - 1960 jan. 04 - 1960 aug. 02 (t/m agendanr. 6366), 16
        - 1960 aug. 02 - 1961 apr. 07 (t/m agendanr. 2464), 17
        - 1961 apr. 07 - 1962 jan. 17 (t/m agendanr. 448), 18
        - 1962 jan. 17 - 1962 nov. 09 (t/m agendanr. 6880), 19
        - 1962 nov. 09 - 1964 jan. 17, 20
        - 1964 jan. 20 - 1964 dec. 17 (t/m agendanr. 6815), 21
        - 1964 dec. 17 - 1965 nov. 30, 22
        - 1965 dec. 01 - 1966 nov. 18 (t/m agendanr. 6211), 23
        - 1966 nov. 18 - 1967 sep. 21 (t/m agendanr. 5472), 24
        - 1967 sep. 21 - 1968 juli 29 (t/m agendanr. 4425), 25
        - 1968 juli 29 - 1969 mrt. 31, 26
        - 1969 apr. 01 - 1969 sep. 29 (t/m agendanr. 5578), 27
        - 1969 sep. 29 - 1970 mrt. 09 (t/m agendanr. 1880), 28
        - 1970 mrt. 09 - 1970 juli 23 (t/m agendanr. 5364), 29
        - 1970 juli 23- 1971 jan. 12 (t/m agendanr. 0155), 30
        - 1971 jan. 12 - 1971 juni 16 (t/m agendanr. 3653), 31
        - 1971 juni 16 - 1971 nov. 22, 32
        - 1971 nov. 19 - 1972 mei 04, 33
        - 1972 mei 05 - 1972 okt. 16 (t/m agendanr. 5803), 34
        - 1972 okt. 16 - 1973 mrt. 30 (t/m agendanr. 1962), 35
        - 1973 mrt. 30 - 1973 sep. 10 (t/m agendanr. 5282), 36
        - 1973 sep. 10 - 1973 nov. 22 (t/m agendanr. 6869), 37
        - 1973 nov. 22 - 1973 dec. 31, 38
        - 1974 jan. 02 - 1974 juni 05 (t/m agendanr. 3416), 39
        - 1974 juni 05 - 1974 nov. 11, 40
        - 1974 nov. 12 - 1974 dec. 31 (t/m agendanr. 7758), 41
      - Agenda' s van ingekomen en uitgegane stukken van en naar het Ministerie van Buitenlandse Zaken., 1955 - 1958; 42-49; 8 delen
        - Ingekomen stukken. 1955 - 1958, 42-45
          - 1955, 42
          - 1956, 43
          - 1957, 44
          - 1958, 45
        - Uitgegane stukken. 1955 - 1958, 46-49
          - 1955, 46
          - 1956, 47
          - 1957 - 1958 jan. 06, 48
          - 1958 jan. 09 - dec., 49
      - Agenda van ingekomen en uitgegane telexen., 1955 - 1958; 50; 1 deel
      - Agenda' s van ingekomen en uitgegane telegrammen van en naar het Ministerie van Buitenlandse Zaken., 1955 - 1964; 51-52; 2 delen
        - 1955-1959, 51
        - 1960-1964, 52
      - Agenda van ingekomen en uitgegane code- en telexberichten over de maand augustus., 1962; 53; 1 deel
      - Dossierinventarissen van het archief van de Nederlandse Ambassade in Zuid-Afrika over de periode 1955 - 1974., [1965] - 1983; 54-55; 2 stukken
        - Periode 1955 - 1964, 1983, 54
        - Periode 1965 - 1974, [1965 - 1974], 55
    - Organisatie, 1.
      - Stukken betreffende de organisatie van de Nederlandse posten in Zuid-Afrika., 1950 - 1974; 56-62; 7 omslagen
        - Indeling en bevoegdheden van de consulaten, 1950 - 1974, 56
        - Reorganisatie van de Pers- en Culturele afdeling van de ambassade, 1957 - 1958, 57
        - Instelling van handelscommissariaten, 1958 - 1959, 58
        - Vertrek van de consul-generaal Slotemaker de Bruine uit Kaapstad, 1960 - 1961, 59
        - Verheffing van het Vice-Consulaat te Port-Elizabeth tot een consulaat, 1962 - 1963, 60
        - Accreditaties in Swaziland en Lesotho van de Nederlandse ambassadeur in Zuid-Afrika, 1967 - 1971, 61
        - Sluiting van het Consulaat-Generaal te Salisbury, 1970 - 1973, 62
      - Stukken betreffende het opstellen van rapporten met algemene en praktische gegevens over Zuid-Afrika voor nieuwe medewerkers op een Nederlandse diplomatieke post (postrapporten)., 1954 - 1973; 63-65; 3 omslagen
        - Ambassade Pretoria, 1954 - 1965, 63
        - Consulaat-Generaal te Johannesburg, 1966 - 1973, 64
        - Consulaat-Generaal te Kaapstad, 1967 - 1972, 65
      - Stukken betreffende het vernietigen en verzenden van archieven van de Nederlandse Ambassade in Zuid-Afrika., 1955 - 1964; 66; 1 pak
      - Stukken betreffende huisvestingsaangelegenheden., 1957 - 1974; 67-71; 1 pak en 4 omslagen
        - Onderhoud en huur van de kanselarij te Kaapstad, 1957 - 1960, 67
        - Verbouwing en aankoop van de woning van de consul-generaal te Kaapstad, 1960 - 1961, 68
        - Verbouwing van de woning van de consul-generaal te Johannesburg, 1960 - 1966, 69
        - Aankoop van de ambtswoningen Cecilia Ridge te Kaapstad en Panorama te Pretoria en de verkoop van de Oranjehof te Kaapstad, 1965 - 1974, 70; pak
        - Aankoop van het terrein aan de Prinsloosstraat te Pretoria, 1966, 71
    - Protocol, 2.
      - Stukken betreffende aangelegenheden met betrekking tot het Nederlands Koninklijk Huis., 1954 - 1975; 72-81; 10 omslagen
        - Prins Bernhard. 1954 - 1963, 72-74
          - Bezoek van 25 september - 9 oktober 1954 aan Zuid-Afrika, 1954 - 1955, 72
          - Safari naar Bechuanaland, 1962 - 1963, 73
          - Afwijzing van het Ministerie van Buitenlandse Zaken van Zuid-Afrika inzake de bedoeling om prins Bernhard uit te nodigen voor de Rand Easter Show 1964, 1963, 74
        - Koningin Juliana. 1955 - 1975, 75-78
          - Verjaardagen. 1955 - 1964, 75-76
            - 1955-1958, 75
            - 1959-1964, 76
          - Regeringsjubileum, 1973, 77
          - Gespreksstof voor het diner van het corps diplomatique in Nederland, 1975, 78
        - Berichten in de pers in Zuid-Afrika inzake een mogelijke romance van prinses Beatrix, 1960 - 1961, 79
        - Prinses Wilhelmina. 1960 - 1963, 80-81
          - Verjaardag, 1960, 80
          - Overlijden, 1962 - 1963, 81
      - Stukken betreffende de herdenking in Zuid-Afrika van de Nederlandse gevallenen in de Tweede Wereldoorlog., 1956 - 1974; 82-83; 1 pak en 1 omslag
        - 1956-1964, 82; pak
        - 1965-1974, 83
      - Stukken betreffende aanstelling en terugroeping van ambassadeurs van Zuid-Afrika in en uit Nederland., 1961 - 1968; 84; 1 omslag
    - Juridische aangelegenheden, 3.
      - Stukken betreffende een overeenkomst van geldlening van prinses Wilhelmina aan de kunstschilder Machiel Brandenburg, persartikelen over een schildersopdracht van prinses Wilhelmina aan Machiel Brandenburg en over schilderijen gemaakt door prinses Wilhelmina., 1953 - 1956; 85; 1 omslag
      - Stukken betreffende een overeenkomst van de Benelux met Lesotho inzake de afschaffing van de visumplicht., 1969 - 1972; 86; 1 omslag
    - Aangelegenheden van openbare orde, openbare zedelijkheid, openbare gezondheidszorg, 4.
      - Stukken betreffende nieuwe wetgeving van Zuid-Afrika inzake de bestrijding van het gebruik van en de handel in verdovende middelen., 1971 - 1972; 87; 1 omslag
      - Stukken betreffende de conferentie De Mens en zijn Omgeving van 21 - 22 oktober 1971 te Stellenbosch en de milieuconferentie van 5 - 16 juni 1972 te Stockholm., 1971 - 1973; 88; 1 omslag
      - Stukken betreffende de beschieting van het Nederlands honorair Consulaat te Lourenco Marques in Mozambique, welke behoort tot het ambtsgebied van het Consulaat te Johannesburg, op 11 april 1972 en de anonieme bedreiging van de consul., 1972 - 1974; 89; 1 omslag
    - Waterstaat, verkeer en vervoer, verbindingen, 5.
      - Stukken betreffende luchtvaartaangelegenheden van Zuid-Afrika., 1958 - 1974; 90-91; 2 omslagen
        - 1958-1962, 90
        - 1965-1974, 91
      - Stukken betreffende het opzetten van een televisienet in Zuid-Afrika., 1960 - 1973; 92; 1 omslag
      - Stukken betreffende een verbod van Egypte op overlading van goederen afkomstig uit Zuid-Afrikaanse havens., 1961; 93; 1 omslag
      - Stukken betreffende de werkzaamheden aan de Oranjerivier., 1962 - 1972; 94-95; 1 pak en 1 omslag
        - Irrigatie, 1962 - 1964, 94; pak
        - Inwijding van de Hendrik Verwoerddam, 1972, 95
      - Stukken betreffende scheepvaartaangelegenheden van Zuid-Afrika., 1964 - 1966; 96; 1 omslag
      - Stukken betreffende haven- en dokwerken in de Saldanha Baai en de Tafelbaai van Zuid-Afrika., 1964 - 1974; 97; 1 pak
      - Stukken betreffende de eventuele rechten van Nederland op het schip Mierestijn van de Verenigde Oost-Indische Compagnie (VOC)., 1971 - 1973; 98; 1 omslag
    - Economie, migratie, arbeid, 6.
      - Economie, 6.1.
        - Algemeen, 6.1.1.
          - Stukken betreffende de oprichting van de South African Foundation in Zuid-Afrika., 1959 - 1963; 99; 1 omslag
          - Stukken betreffende de oprichting van een Benelux Kamer van Koophandel in Zuid-Afrika., 1959 - 1965; 100; 1 omslag
          - Stukken betreffende de bevordering van de economische ontwikkeling van de thuislanden (Bantoestans)., 1966 - 1970; 101; 1 omslag
          - Stukken betreffende de economische betrekkingen van Nederland met Lesotho en Swaziland., 1967 - 1974; 102-104; 1 pak en 2 omslagen
            - Lesotho en Swaziland, 1967 - 1974, 102; pak
            - Lesotho, 1973 - 1974, 103
            - Swaziland, 1973 - 1974, 104
          - Stukken betreffende het bezoek van een delegatie van de Nederlandse Centrale Kamer van Handelsbevordering (CKH) aan Zuid-Afrika., 1968; 105; 1 pak
          - Stukken betreffende de beëindiging van de luchtvaart- en handelsovereenkomsten van Nederland met Lesotho., 1969 - 1970; 106; 1 omslag
          - Stukken betreffende de ontwikkelingsplannen voor Lesotho en Swaziland met betrekking tot de werkzaamheden van het Afrikaanse Ontwikkelingsfonds in dit gebied., 1973; 107; 1 omslag
        - Geld-, bank- en kredietwezen, 6.1.2.
          - Stukken betreffende de beveiliging van Nederlands effectenbezit in Zuid-Afrika., 1955 - 1960; 108; 1 omslag
        - Openbare geldmiddelen, 6.1.3.
          - Stukken betreffende de overeenkomst ter voorkoming van dubbele belasting tussen Nederland en Zuid-Afrika., 1955 - 1962; 109; 1 omslag
          - Stukken betreffende de begroting voor 1964 van Zuid-Afrika., 1963 - 1964; 110; 1 omslag
        - Goederen, 6.1.4.
          - Stukken betreffende het belang van de niet-blanke consument voor de economie van Zuid-Afrika., 1965 - 1970; 111; 1 omslag
          - Stukken betreffende de bevordering van de handel door Zuid-Afrika., 1966 - 1973; 112; 1 omslag
          - Stukken betreffende de douaneovereenkomst van Zuid-Afrika met Lesotho, Botswana en Swaziland., 1969 - 1973; 113; 1 omslag
          - Stukken betreffende de export van tabak via Zuid-Afrika door Zimbabwe (Rhodesië)., 1970; 114; 1 omslag
          - Stukken betreffende de beheersing van de invoer door Zuid-Afrika., 1970 - 1972; 115; 1 omslag
          - Stukken betreffende de exportbevorderende maatregelen van Zuid-Afrika., 1970 - 1973; 116; 1 omslag
          - Stukken betreffende het omzeilen van het economische boycot tegen Zimbabwe (Rhodesië) door het land zelf met hulp van Zuid-Afrika., 1973 - 1974; 117; 1 omslag
        - Productie en consumptie, 6.1.5.
          - Stukken betreffende de industrialisatie van de gebieden grenzend aan de Bantoestans., 1959 - 1962; 118; 1 omslag
          - Stukken betreffende de ontwikkeling van de auto-industrie in Zuid-Afrika., 1960 - 1970; 119-120; 1 pak en 1 omslag
            - 1960-1963, 119; pak
            - 1970, 120
          - Stukken betreffende aardolieaangelegenheden van Zuid-Afrika., 1966 - 1969; 121; 1 omslag
      - Migratie, 6.2.
        - Stukken betreffende de toetreding van Zuid-Afrika tot de Intergovernmental Committee for European Migration (ICEM)., 1954 - 1956; 122; 1 omslag
        - Stukken betreffende de werving van mijnleerlingen en andere arbeidskrachten in Nederland door Zuid-Afrika., 1955 - 1956; 123; 1 omslag
        - Stukken betreffende diverse aangelegenheden inzake migratie in Zuid-Afrika., 1955 - 1963; 124; 1 pak
        - Stukken betreffende verslagen van de emigratieattaché over september - december 1971 en de Nederlandse migratie naar Zuid-Afrika., 1960 - 1969; 125; 1 omslag
        - Stukken betreffende de uitnodiging voor een bezoek van Zuid-Afrika aan Nederlandse autoriteiten uit de ambtelijke en particuliere emigratiewereld en het bezoek van de Nederlandse directeur-generaal van Emigratie, G.D.J. Kraan, aan Zuid-Afrika in maart 1968., 1965 - 1968; 126; 1 omslag
      - Arbeid, 6.3.
        - Stukken betreffende de ontwikkeling van de Trade Union Council (TUCSA) in Zuid-Afrika., 1965 - 1972; 127; 1 omslag
        - Stukken betreffende stakingen in Zuid-Afrika door Bantoe-arbeiders vanwege te lage salarissen., 1969 - 1973; 128
        - Stukken betreffende de arbeidscondities van de niet-blanke werknemers en verslagen van bijeenkomsten van de Bantu Wage and Productivity Association., 1970 - 1971; 129; 1 omslag
        - Stukken betreffende de arbeidsvoorwaarden in Zuid-Afrika voor vestigingen van buitenlandse bedrijven., 1971 - 1974; 130; 1 pak
    - Sociale aangelegenheden, 7.
      - Stukken betreffende de herdenking van gevallen Australiërs in de Tweede Wereldoorlog (Anzac Day)., 1956 - 1961; 131; 1 omslag
      - Stukken betreffende de mijnramp te Coalbrook op 23 januari 1960., 132; 1 omslag
      - Stukken betreffende aangelegenheden inzake de winnaar van de Nobelprijs voor de Vrede 1960 Albert Luthuli., 1961 - 1969; 133; 1 omslag
    - Culturele aangelegenheden, onderwijs, wetenschappen, voorlichting, 8.
      - Stukken betreffende de activiteiten van de Nederlandse vereniging in Zuid-Afrika., 1896 - 1946; 134; 1 omslag
      - Stukken betreffende de registratie en het onderhoud van graven in Zuid-Afrika van Nederlandse oorlogsslachtoffers door de Nederlandse Oorlogsgravenstichting., 1955 - 1959; 135; 1 omslag
      - Stukken betreffende de culturele betrekkingen van Zuid-Afrika met andere landen., 1955 - 1974; 136-137; 2 omslagen
        - Nederland, 1972 - 1974, 136
        - West-Duitsland, 1955 - 1962, 137
      - Stukken betreffende de oprichting van een weerkundig station op Bouvet-eiland door de Sovjet-Unie., 1956; 138; 1 omslag
      - Stukken betreffende de aangelegenheden van Zuid-Afrika inzake ruimteonderzoek., 1957 - 1963; 139-141; 3 omslagen
        - Algemeen, 1960 - 1962, 139
        - Bezoek van de voorzitter van het Leidse Sterrenwachtfonds, J.E. Baron de Vos van Steenwijk, aan Zuid-Afrika voor de opening van de Sterrewacht te Hartebeestpoortdam nabij Pretoria, 1957, 140
        - Uitzending van een Nederlandse Indonesiër naar het waarnemingsstation van de Leidse Sterrenwacht te Hartebeestpoortdam nabij Pretoria, 1962 - 1963, 141